【裁判字號】    99,審訴,294
【裁判日期】    990528
【裁判案由】    違反毒品危害防制條例
【裁判全文】
臺灣新竹地方法院刑事判決             99年度審訴字第294號
公  訴  人  臺灣新竹地方法院檢察署檢察官
被      告  甲○○
上列被告因違反毒品危害防制條例案件，經檢察官提起公訴（99
年度毒偵字第703 號），本院合議庭評議改依簡式審判程序審理
，並判決如下：
    主  文
甲○○施用第一級毒品，累犯，處有期徒刑柒月；又施用第二級
毒品，累犯，處有期徒刑肆月。應執行有期徒刑玖月。
    事  實
一、甲○○前於民國93年間，因偽證案件，經臺灣南投地方法院
    以94年度訴字第30號判決判處有期徒刑3 月確定；又於94年
    間因3 犯施用毒品案件，經本院以94年度訴字第581 號判決
    判處有期徒刑1 年、6 月，應執行有期徒刑1 年4 月確定；
    上開2 案經接續執行，於96年1 月26日縮短刑期假釋付保護
    管束出監，並於96年7 月16日保護管束期滿，未經撤銷假釋
    ，視為執行完畢。
二、甲○○前於90年間，因初犯施用第二級毒品案件，經本院以
    90年度毒聲字第1460號裁定送觀察、勒戒後，認有繼續施用
    毒品之傾向，再經本院以91年度毒聲字第80號裁定送強制戒
    治，於92年1 月20日執行完畢釋放，而經臺灣新竹地方法院
    檢察署檢察官以92年度戒毒偵字第4 號為不起訴處分確定；
    又於92年間，因2 犯施用第二級毒品案件，經本院以92年度
    毒聲字第246 號裁定送強制戒治，於93年1 月9 日執行完畢
    釋放，刑責部分，則經本院以92年度易字第578 號判決判處
    有期徒刑1 年2 月確定。
三、詎其仍不知戒斷毒癮，復基於施用第一級毒品海洛因及第二
    級毒品甲基安非他命之之犯意，於99年3 月16 日下午2 、3
    時許，在停放於新竹市○○路之自用小客車上，以將第一級
    毒品海洛因摻入香煙內點燃吸食之方式、以將第二級毒品甲
    基安非他命置於玻璃球內燒烤後吸食煙霧之方式，分別施用
    第一級毒品海洛因、第二級毒品甲基安非他命各1 次。嗣於
    99年3 月16日下午5 時30分許，在新竹市○區○○路2 段84
    號地下停車場為警查獲，並扣得其所有之第一級毒品海洛因
    15 包 （合計毛重17.16 公克）、第二級毒品甲基安非他命
    7 包（合計毛重58.77 公克）、藥鏟1 支、大型夾鏈袋2 個
    、中型夾鏈袋2 個、小型夾鏈袋4 個、行動電話3 支、SIM
    卡5 張、新臺幣（下同）2 萬1,500 元等物。
四、案經新竹市警察局移請臺灣新竹地方法院檢察署檢察官偵查
    起訴。
    理  由
一、被告甲○○所犯毒品危害防制條例第10條第1 項施用第一級
    毒品罪及同條例第2 項施用第二級毒品罪，均非為死刑、無
    期徒刑、最輕本刑為3 年以上有期徒刑之罪或高等法院管轄
    第一審案件，其於準備程序進行中先就被訴事實為有罪之陳
    述，本院認為合於刑事訴訟法第273 條之1 第1 項之規定，
    裁定進行簡式審判程序，先予敘明。
二、認定犯罪事實所憑之證據及理由：
（一）被告甲○○於警詢、檢察官訊問時及本院準備程序、簡式
      審判程序訊問時，均坦白承認。
（二）新竹市警察局搜索扣押筆錄、新竹市警察局刑警大隊扣押
      物品目錄表、臺灣尖端先進生技醫藥股份有限公司99 年3
      月26日出具之濫用藥物檢驗報告（檢體編號：F-027 號）
      、新竹市警察局刑警大隊偵三隊毒品案件尿液送驗受檢人
      真實姓名代號對照表各1 份、搜索目標現場照片4 張、搜
      索目標勘查照片24張，證明被告有施用第一、二級毒品之
      事實。
三、論罪科刑之理由：
（一）核被告所為，分別係犯毒品危害防制條例第10條第1 項之
      施用第一級毒品罪、同條第2 項之施用第二級毒品罪。其
      施用前、後持有第一級毒品海洛因、第二級毒品甲基安非
      他命之低度行為，應分別為施用之高度行為所吸收，均不
      另論罪。
（二）其所犯上開2 罪，犯意各別，行為不同，應予分論併罰。
（三）被告前有事實欄一、所載之前科犯行，於96年7 月16日保
      護管束期滿未經撤銷假釋視為執行完畢，有臺灣新竹地方
      法院檢察署刑案資料查註紀錄表及臺灣高等法院被告前案
      紀錄表各1 份在卷可供參考，其受徒刑之執行完畢後，5
      年之內再犯有期徒刑以上刑之上開各罪，均為累犯，均應
      依法加重其刑。
（四）爰審酌被告素行不佳，經執行觀察勒戒、強制戒治後仍未
      戒除毒癮、施用毒品嚴重危害其身心健康、施用海洛因與
      甲基安非他命之次數及坦承犯行態度良好等一切情狀，分
      別量處如主文所示之刑，並定其應執行之刑。
（五）至扣案之第一級毒品海洛因15包（合計毛重17.16 公克）
      、第二級毒品甲基安非他命7 包（合計毛重58.77 公克）
      、藥鏟1 支、大型夾鏈袋2 個、中型夾鏈袋2 個、小型夾
      鏈袋4 個、行動電話3 支、SIM 卡5 張、2 萬1, 500元等
      物，因屬被告另涉販賣毒品之重要證據，為免證物之滅失
      ，爰不另為沒收及沒收銷燬之諭知，附此敘明。
四、適用法律：
（一）刑事訴訟法第273條之1、第299條第1項前段。
（二）毒品危害防制條例第10條第1項、第2 項。
（三）刑法第11條、第47條第1 項、第51條第5 款。
本案經檢察官黃英彥到庭執行職務。
中    華    民    國    99    年    5     月    28    日
                        刑事第九庭  法  官  魏瑞紅
以上正本證明與原本無異。
如不服本判決應於收受本判決後10日內向本院提出上訴書狀，上
訴書狀應敘述具體理由。上訴書狀未敘述上訴理由者，應於上訴
期間屆滿後20日內補提理由書狀於本院( 均須按他造當事人之人
數附繕本 )「切勿逕送上級法院」。
                                    書記官  劉雅文
中    華    民    國    99    年    6     月    1     日
附錄本案論罪科刑所適用法條全文：
毒品危害防制條例第10條
施用第一級毒品者，處6月以上5年以下有期徒刑。
施用第二級毒品者，處3年以下有期徒刑。

司法院資訊處製作；財團法人民間司法改革基金會備份。
